【裁判字號】    98,審訴,943
【裁判日期】    980430
【裁判案由】    毒品危害防制條例
【裁判全文】
臺灣桃園地方法院刑事判決             98年度審訴字第943號
公  訴  人  臺灣桃園地方法院檢察署檢察官
被      告  甲○○
指定辯護人  本院公設辯護人  陳瑞明
上列被告因毒品危害防制條例案件，經檢察官提起公訴（97年度
毒偵字第6253號），嗣被告於準備程序進行中為有罪之陳述，經
本院合議庭裁定由受命法官獨任進行簡式審判程序後，聲請改依
協商程序而為判決，本院判決如下：
    主  文
甲○○施用第一級毒品，處有期徒刑捌月，扣案之注射針筒貳支
、橡膠軟管壹條均沒收；又施用第二級毒品，處有期徒刑陸月，
扣案之甲基安非他命包連同包裝袋只（合計淨重壹點肆貳玖
柒公克，合計驗餘淨重壹點捌捌貳公克）均沒收銷燬之，安非
他命吸食器壹組沒收。應執行有期徒刑壹年，扣案之甲基安非他
命包連同包裝袋只（合計淨重壹點肆貳玖柒公克，合計驗餘
淨重壹點捌捌貳公克）均沒收銷燬之，注射針筒貳支、橡膠軟
管壹條及安非他命吸食器壹組均沒收。
    事實及理由
一、本件被告所犯係死刑、無期徒刑或最輕本刑為3 年以上有期
    徒刑以外之罪，其於準備程序中就被訴事實為有罪之陳述，
    經本院告知簡式審判程序之旨，並聽取公訴人、被告及辯護
    人之意見後，爰依刑事訴訟法第273 條之1 第1 項規定合議
    裁定由受命法官獨任進行簡式審判程序。
二、被告甲○○前有違反毒品危害防制條例前科（不構成累犯）
    ，其前於民國95年間因施用毒品案件，經本院以95年度毒聲
    字第1545號裁定送觀察、勒戒後，因無繼續施用毒品傾向，
    於95年11月28日執行完畢釋放出所，並經臺灣桃園地方法院
    檢察署檢察官於95年12月12日以95年度毒偵字第4825號、第
    5219號為不起訴處分確定。詎其仍不知悔改，明知海洛因、
    安非他命係毒品危害防制條例第2 條第2 項第1 款、第2 款
    所規定之第一、二級毒品，不得非法持有、施用，竟分別基
    於施用第一級毒品海洛因與第二級毒品安非他命之犯意，於
    97年11月11日某時，在桃園縣觀音鄉○○路○ 段661 之7 號
    2 樓住處內，分別施用第一級毒品海洛因及第二級毒品安非
    他命各1 次。嗣於同日18時50分許，在上址為警查獲，並扣
    得其所有之甲基安非他命3 包連同包裝袋3 只（合計淨重1.
    4297公克，合計驗餘淨重1.3882公克）、及其所有供（但非
    專供）其施用第一、二級毒品所用之注射針筒2 支（起訴書
    誤載為1 支）、橡膠軟管1 條及安非他命吸食器1 組，始悉
    上情。案經桃園縣政府警察局大園分局報告臺灣桃園地方法
    院檢察署檢察官偵查後起訴。
三、證據名稱：
  (一)被告於本院準備程序中之自白。
  (二)台灣檢驗科技股份有限公司濫用藥物檢驗報告暨桃園縣政
      府警察局大園分局被採尿人尿液暨毒品真實姓名與編號對
      照表、憲兵司令部刑事鑑識中心98年1 月7 日憲直刑鑑字
      第0980000032號鑑定書各1 份附卷可稽。
  (三)甲基安非他命3 包連同包裝袋3 只（合計淨重1.4297公克
      ，合計驗餘淨重1.3882公克）、注射針筒2 支、橡膠軟管
      1 條及安非他命吸食器1 組扣案可資佐證。
四、本件經檢察官與被告於審判外達成協商之合意且被告已認罪
    ，其合意內容為：就其施用第一級毒品部分，被告願受科刑
    範圍為有期徒刑8 月，就其施用第二級毒品部分，被告願受
    科刑範圍為有期徒刑6 月，應執行有期徒刑1 年。經查，上
    開協商合意並無刑事訴訟法第455 條之4 第1 項所列情形之
    一，檢察官聲請改依協商程序而為判決，本院爰不經言詞辯
    論，於協商合意範圍內為協商判決，合予敘明。
五、扣案之甲基安非他命3 包連同包裝袋3 只（合計淨重1.4297
    公克，合計驗餘淨重1.3882公克），經送鑑定結果，確含甲
    基安非他命成分，有憲兵司令部刑事鑑識中心鑑定書1 紙在
    卷可稽，均應依毒品危害防制條例第18條第1 項前段規定，
    沒收銷燬之；包裹第二級毒品甲基安非他命之包裝袋與前開
    毒品無從完全剝離，均併依毒品危害防制條例第18條第1 項
    前段規定，沒收銷燬之。扣案之注射針筒2 支、橡膠軟管1
    條及安非他命吸食器1 組，係被告所有供（但非專供）施用
    第一、二級毒品所用之物，業經被告自承在卷，均應依刑法
    第38條第1 項第2 款宣告沒收。
六、應適用之法條：刑事訴訟法第273 條之1 第1 項、第455 條
    之4 第2 項、第455 條之8 ，毒品危害防制條例第10條第1
    項、第2 項、第18條第1 項前段，刑法第11條、第51條第5
    款、第38條第1 項第2 款。
七、本判決除有刑事訴訟法第455 條之4 第1 項第1 款、第2 款
    、第4 款、第6 款、第7 款所定情形之一，或違反同條第2
    項規定者外，不得上訴。
八、如不服本件判決，得自收受判決送達之日起10日內，向本院
    提出上訴書狀，上訴於第二審法院。
本案經檢察官潘怡華到庭執行職務。
中    華    民    國    98    年    4     月    30    日
                  刑事庭  法  官  徐  培  元
以上正本證明與原本無異。
如不服本判決應於收受判決後10日內向本院提出上訴書狀，並應
敘述具體理由。其未敘述上訴理由者，應於上訴期間屆滿後20日
內向本院補提理由書 (均須按他造當事人之人數附繕本)「 切勿
逕送上級法院」。
                          書記官  張  筆  隆
中    華    民    國    98    年    5     月    4     日
附錄本件論罪科刑法條：
毒品危害防制條例第10條
施用第一級毒品者，處六月以上五年以下有期徒刑。
施用第二級毒品者，處三年以下有期徒刑。


司法院資訊處製作；財團法人民間司法改革基金會備份。
